臺灣基隆地方法院刑事判決
111年度易字第441號
公  訴  人  臺灣基隆地方檢察署檢察官
被      告  李金標


上列被告因竊盜案件，經檢察官提起公訴（111年度偵字第5783
號），被告於審理中就被訴事實為有罪之陳述，經本院裁定行簡
式審判程序，判決如下：
    主  文
李金標犯侵入有人居住之建築物竊盜罪，處有期徒刑柒月。
    事實及理由
一、本件犯罪事實及證據，除增列「被告李金標於本院審理時之
    自白」為證據外，餘均引用如附件檢察官起訴書之記載。
二、論罪科刑：
  ㈠核被告所為，係犯刑法第321條第1項第1款之侵入有人居住之
    建築物竊盜罪。
  ㈡被告前因竊盜案件，經本院以106年度基簡字第2065號判決判
    處有期徒刑3月確定；又因竊盜案件，經本院以107年度基簡
    字第221號判決判處有期徒刑3月確定。上開二案件，嗣經本
    院以107年度聲字第905號裁定應執行有期徒刑5月確定，於
    民國108年4月8日執行完畢等情，有臺灣高等法院被告前案
    紀錄表在卷可按。其於受有期徒刑之執行完畢後，5年以內
    故意再犯本件有期徒刑以上之罪，構成刑法第47條第1項所
    定之累犯。另按司法院釋字第775號解釋，依解釋文及理由
    之意旨，係指構成累犯者，不分情節，一律加重最低本刑，
    於不符合刑法第59條所定要件之情形下，致生行為人所受之
    刑罰超過其所應負擔罪責之個案，不符罪刑相當原則、比例
    原則，於此範圍內，在修正前，為避免發生上述罪刑不相當
    之情形，法院就該個案應裁量是否加重最低本刑。而被告有
    前述構成累犯之事實，業經檢察官於起訴書及本院審理時具
    體指明，應依上揭解釋意旨裁量是否依累犯規定加重其最低
    本刑，經本院綜合斟酌被告構成累犯前案紀錄之罪質種類、
    罪名輕重、犯罪次數、徒刑執行完畢之態樣、徒刑執行完畢
    之時期、本件犯罪情節等節，足認被告確有對於刑罰反應力
    薄弱之情形，故依刑法第47條第1項規定加重被告本案所犯
    之罪最低本刑，皆無違憲法罪刑相當原則，爰均依該條項規
    定加重其刑。又累犯僅為刑法加重事由，並非主文法定記載
    事項，爰不於判決主文為累犯之記載，附此敘明。
  ㈢爰以行為人之責任為基礎，審酌被告恣意竊取他人財物，顯
    欠缺對他人財產權之尊重，並損及他人財產安全，應予非難
    ；兼衡被告坦承犯行之犯後態度、素行（有臺灣高等法院被
    告前案紀錄表在卷可查）、竊得之財物價值，並已經被害人
    領回、犯罪動機、目的、手段；並參酌智識程度、生活狀況
    （見偵卷第5頁，本院審判筆錄）等一切情狀，量處如主文
    所示之刑，以示懲儆。
三、被告竊得之卡式瓦爐1個及沙拉油1罐，業由被害人領回，有
    物品發還領據在卷可憑，不予宣告沒收，附此敘明。
據上論斷，應依刑事訴訟法第273條之1第1項、第284條之1、第2
99條第1項前段、第310條之2、第454條第2項，判決如主文。
本案經檢察官吳欣恩提起公訴，檢察官陳虹如到庭執行職務。
中　　華　　民　　國　　111 　年　　11　　月　　25　　日
                  刑事第四庭  法　官　齊  潔
以上正本證明與原本無異。
如不服本判決應於收受送達後20日內向本院提出上訴書狀，並應
敘述具體理由；其未敘述上訴理由者，應於上訴期間屆滿後20日
內向本院補提理由書(均須按他造當事人之人數附繕本)「切勿逕
送上級法院」。
中　　華　　民　　國　　111 　年　　11　　月　　25　　日
                              書記官  劉珍珍
附錄論罪法條：
中華民國刑法第321條
犯前條第 1 項、第 2 項之罪而有下列情形之一者，處 6 月以
上 5 年以下有期徒刑，得併科 50 萬元以下罰金：
一、侵入住宅或有人居住之建築物、船艦或隱匿其內而犯之。
二、毀越門窗、牆垣或其他安全設備而犯之。
三、攜帶兇器而犯之。
四、結夥三人以上而犯之。
五、乘火災、水災或其他災害之際而犯之。
六、在車站、港埠、航空站或其他供水、陸、空公眾運輸之舟、
    車、航空機內而犯之。
前項之未遂犯罰之。　　　　　　　　　
附件：
臺灣基隆地方檢察署檢察官起訴書
                                     111年度偵字第5783號
　　被　　　告　李金標　男　62歲（民國00年0月00日生）
　　　　　　　　　　　　住○○市○○區○○路000號
　　　　　　　　　　　　國民身分證統一編號：Z000000000號
上列被告因竊盜案件，業經偵查終結，認應提起公訴，茲將犯罪
事實及證據並所犯法條分敘如下：
　　　　犯罪事實
一、李金標前因竊盜案件(共2罪)，經臺灣基隆地方法院以107年
    度聲字第905號裁定應執行有期徒刑5月確定，於民國108年4
    月8日執行完畢。詎仍不知悔改，而基於意圖為自己不法所有
    之侵入有人居住之建築物竊盜犯意，於111年6月11日凌晨3
    時36分許，騎乘車牌號碼000-0000號普通重型機車至金山青
    年活動中心(址設新北市○○區○○路0號)，復於金山青年活動
    中心旅客住宿區光復樓2樓之行李放置區，見陳建成所有之
    卡式瓦斯爐1個、橄欖油1瓶【共價值新臺幣(下同)1,100元
    】放置於該處無人看管，即徒手竊取上開物品，得手後再騎
    乘上開機車離去，嗣陳建成發覺遭竊，調閱監視器影像畫面
    並報警處理，始查悉上情。
二、案經陳建成訴由新北市政府警察局金山分局報告偵辦。
　　　　證據並所犯法條
一、證據清單及待證事實：
編號 證據名稱 待證事實 1 被告李金標於警詢及偵查中之供述 訊據被告固坦承曾於犯罪事實欄所載之時間、地點，徒手拿取卡式瓦斯爐1個、橄欖油1瓶，惟矢口否認有何本件犯行，辯稱:伊以為卡式瓦斯爐1個、橄欖油1瓶是旅客忘記帶走的東西，伊不是故意要竊取等語。 2 證人即告訴人陳建成於警詢時之指訴 證明告訴人所有之卡式瓦斯爐1個、橄欖油1瓶等物品，於犯罪事實欄所載之時間、地點，遭被告竊取之事實。 3 1.監視器影像畫面光碟1張暨截圖7張 2.贓物照片3張 3.新北市政府警察局金山分局扣押筆錄、扣押   物品目錄表、扣押物品 收據、物品發還領據各1份 證明被告於犯罪事實欄所載之時間、地點，徒手竊取卡式瓦斯爐1個、橄欖油1瓶等物品之事實。 
二、核被告所為，係犯刑法第321條第1項第1款之侵入有人居住
    之建築物竊盜罪嫌。被告雖先後竊得卡式瓦斯爐1個、橄欖
    油1瓶等物品，惟其行為之時間及地點緊密相近，且係侵害
    同一被害人之財產法益，各行為之獨立性極為薄弱，在刑法
    評價上，以視為數個舉動之接續施行，合為包括之一行為予
    以評價較為合理，應論以接續犯之包括一罪。又被告前有如
    事實欄所載之論罪科刑與執行情形，有刑案資料查註紀錄表
    1份附卷可憑，是被告受有期徒刑執行完畢後，5年以內故意
    再犯本件有期徒刑以上之罪，為累犯，請依司法院釋字第77
    5號解釋意旨及刑法第47條第1項規定，裁量加重其刑。至被
    告竊得之卡式瓦斯爐1個、橄欖油1瓶等物品，雖均為其犯罪
    所得，然均已實際合法發還被害人，有新北市政府警察局金
    山分局物品發還領據1紙在卷可稽，依刑法第38條之1第5項
    規定，爰不予聲請宣告沒收或追徵，附此敘明。
三、依刑事訴訟法第251條第1項提起公訴。
　　此　致
臺灣基隆地方法院
中　　華　　民　　國　 111　　年　  9 　  月　 2　  日  
                          檢  察  官  吳欣恩   
本件正本證明於原本無異
中　　華　　民　　國 　111　　年  　9     月   13   日
                          書  記  官  何喬莉 
附錄本案所犯法條全文 
中華民國刑法第321條
犯前條第 1 項、第 2 項之罪而有下列情形之一者，處 6 月以
上 5 年以下有期徒刑，得併科 50 萬元以下罰金：
一、侵入住宅或有人居住之建築物、船艦或隱匿其內而犯之。
二、毀越門窗、牆垣或其他安全設備而犯之。
三、攜帶兇器而犯之。
四、結夥三人以上而犯之。
五、乘火災、水災或其他災害之際而犯之。
六、在車站、港埠、航空站或其他供水、陸、空公眾運輸之舟、
    車、航空機內而犯之。
前項之未遂犯罰之。